<!DOCTYPE html PUBLIC "-//W3C//DTD XHTML 1.0 Transitional//EN" "http://www.w3.org/TR/xhtml1/DTD/xhtml1-transitional.dtd">
<html xmlns="http://www.w3.org/1999/xhtml">
<head>
	<meta http-equiv="Content-Type" content="text/html; charset=iso-8859-1" />
	<title>Ymmärrä suomea</title>
	<style type="text/css" media="all">@import "css/styles.css";</style>
	<script type="text/javascript" src="swfobject.js"></script>
</head>
<body class="font-medium">
	<div id="main-wrapper">
		<div id="topbar"></div>
		<div id="main-menu">
			<table cellspacing="0" cellpadding="0" border="0" class="add-links"><tr>
				<td class="item"><img class="raquo" src="i/raquo.gif" alt="" height="7" width="4" /><a href="/ymmarra/index.php?moduli=sanakirja">Sanakirja</a></td>
				<td class="item"><img class="raquo" src="i/raquo.gif" alt="" height="7" width="4" /><a href="/ymmarra/index.php?moduli=verbit">Verbiluettelo</a></td>
				<td class="item"><img class="raquo" src="i/raquo.gif" alt="" height="7" width="4" /><a href="/ymmarra/index.php?moduli=kielioppi">Kielioppi</a></td>
			</tr></table>
			<table cellspacing="0" cellpadding="0" border="0"><tr>
				<td class="item"><img class="raquo" src="i/raquo.gif" alt="" height="7" width="4" /><a href="/ymmarra/index.php">Etusivu</a></td>
				<td class="item"><img class="raquo" src="i/raquo.gif" alt="" height="7" width="4" /><a href="/ymmarra/index.php?moduli=tekstit">Lukutekstit</a></td>
			</tr></table>
		</div>
		<div id="content">
			<table cellspacing="0" cellpadding="0" border="0" id="content-wrapper"><tr>
				<td>
					<div id="left-menu">
												<div class="header-verb"><span>Verbit</span></div>
						<div class="menu">
								<div class="init"><a href="/ymmarra/index.php?moduli=verbit&kirjain=a">A</a></div>
								<div class="init"><a href="/ymmarra/index.php?moduli=verbit&kirjain=e">E</a></div>
								<div class="init"><a href="/ymmarra/index.php?moduli=verbit&kirjain=h">H</a></div>
								<div class="init"><a href="/ymmarra/index.php?moduli=verbit&kirjain=i">I</a></div>
								<div class="init"><a href="/ymmarra/index.php?moduli=verbit&kirjain=j">J</a></div>
								<div class="init"><a href="/ymmarra/index.php?moduli=verbit&kirjain=k">K</a></div>
								<div class="init"><a href="/ymmarra/index.php?moduli=verbit&kirjain=l">L</a></div>
								<div class="init"><a href="/ymmarra/index.php?moduli=verbit&kirjain=m">M</a></div>
								<div class="init"><a href="/ymmarra/index.php?moduli=verbit&kirjain=n">N</a></div>
								<div class="init"><a href="/ymmarra/index.php?moduli=verbit&kirjain=o">O</a></div>
								<div class="init"><a href="/ymmarra/index.php?moduli=verbit&kirjain=p">P</a></div>
								<div class="init"><a href="/ymmarra/index.php?moduli=verbit&kirjain=r">R</a></div>
								<div class="init"><a href="/ymmarra/index.php?moduli=verbit&kirjain=s">S</a></div>
								<div class="init"><a href="/ymmarra/index.php?moduli=verbit&kirjain=t">T</a></div>
								<div class="init"><a href="/ymmarra/index.php?moduli=verbit&kirjain=u">U</a></div>
								<div class="init"><a href="/ymmarra/index.php?moduli=verbit&kirjain=v">V</a></div>
								<div class="init"><a href="/ymmarra/index.php?moduli=verbit&kirjain=y">Y</a></div>
								<div class="init"><a href="/ymmarra/index.php?moduli=verbit&kirjain=Ä">Ä</a></div>
						</div>					</div>
				</td>
				<td>
					<div id="main-content">
						<div id="path">
							<a href=".">Etusivu</a> &gt; <a href="/ymmarra/index.php?moduli=verbit&kirjain=M">M</a>						</div>
													<h1>MUUTTAA</h1>
						<table cellspacing="0" cellpadding="0" border="0">
							<tr>
								<td colspan="2" style="padding-bottom:10px;"><strong>Aktiivin indikatiivi</strong></td>
							</tr>
							<tr>
								<td><pre>PREESENS                   
minä      muutan           
sinä      muutat           
hän       muuttaa          
me        muutamme         
te        muutatte         
he        muuttavat        

PASSIIVI
          muutetaan        

IMPERFEKTI                 
         muutin            
         muutit            
         muutti            
         muutimme          
         muutitte          
         muuttivat         

PASSIIVI
         muutettiin        

PERFEKTI
olen     muuttanut         
olet     muuttanut         
on       muuttanut         
olemme   muuttaneet        
olette   muuttaneet        
ovat     muuttaneet        

PASSIIVI
on       muutettu          

PLUSKVAMPERFEKTI
olin     muuttanut         
olit     muuttanut         
oli      muuttanut         
olimme   muuttaneet        
olitte   muuttaneet        
olivat   muuttaneet        

PASSIIVI
oli      muutettu          
</pre></td>
								<td>&nbsp;&nbsp;&nbsp;</td>
								<td><pre>    KIELTOMUOTO
    en        muuta
    et        muuta
    ei        muuta
    emme      muuta
    ette      muuta
    eivät     muuta


    ei        muuteta

   
   en        muuttanut
   et        muuttanut
   ei        muuttanut
   emme      muuttaneet
   ette      muuttaneet
   eivät     muuttaneet


   ei        muutettu


      en      ole muuttanut
      et      ole muuttanut
      ei      ole muuttanut
      emme    ole muuttaneet
      ette    ole muuttaneet
      eivät   ole muuttaneet


     ei      ole muutettu


      en    ollut  muuttanut
      et    ollut  muuttanut
      ei    ollut  muuttanut
      emme  olleet muuttaneet
      ette  olleet muuttaneet
      eivät olleet muuttaneet


     ei    ollut  muutettu
</pre></td>
							</tr>
						</table>
						<table cellspacing="0" cellpadding="0" border="0">
							<tr>
								<td colspan="2" style="padding-bottom:10px;"><strong>Aktiivin konditionaali</strong></td>
							</tr>
							<tr>
								<td><pre>PREESENS
minä     muuttaisin        
sinä     muuttaisit        
hän      muuttaisi         
me       muuttaisimme      
te       muuttaisitte      
he       muuttaisivat      

PASSIIVI
         muutettaisiin     

PERFEKTI
olisin   muuttanut         
olisit   muuttanut         
olisi    muuttanut         
olisimme muuttaneet        
olisitte muuttaneet        
olisivat muuttaneet        

PASSIIVI
olisi    muutettu          
</pre></td>
								<td>&nbsp;&nbsp;&nbsp;</td>
								<td><pre> 
      en          muuttaisi
      et          muuttaisi
      ei          muuttaisi
      emme        muuttaisi
      ette        muuttaisi
      eivät       muuttaisi


      ei          muutettaisi


      en olisi    muuttanut
      et olisi    muuttanut
      ei olisi    muuttanut
      emme olisi  muuttaneet
      ette olisi  muuttaneet
      eivät olisi muuttaneet


     ei olisi    muutettu
</pre></td>
							</tr>
						</table>
						<table cellspacing="0" cellpadding="0" border="0">
							<tr>
								<td colspan="2" style="padding-bottom:10px;"><strong>Aktiivin potentiaali</strong></td>
							</tr>
							<tr>
								<td><pre>PREESENS
minä     muuttanen         
sinä     muuttanet         
hän      muuttanee         
me       muuttanemme       
te       muuttanette       
he       muuttanevat       

PASSIIVI
         muutettaneen      

PERFEKTI
lienen   muuttanut         
lienet   muuttanut         
lienee   muuttanut         
lienemme muuttaneet        
lienette muuttaneet        
lienevät muuttaneet        

PASSIIVI
lienee   muutettu          
</pre></td>
								<td>&nbsp;&nbsp;&nbsp;</td>
								<td><pre> 
      en          muuttane
      et          muuttane
      ei          muuttane
      emme        muuttane
      ette        muuttane
      eivät       muuttane


     ei          muutettane


      en    liene muuttanut
      et    liene muuttanut
      ei    liene muuttanut
      emme  liene muuttaneet
      ette  liene muuttaneet
      eivät liene muuttaneet


      ei    liene muutettu
</pre></td>
							</tr>
						</table>
						<table cellspacing="0" cellpadding="0" border="0">
							<tr>
								<td colspan="2" style="padding-bottom:10px;"><strong>Aktiivin imperatiivi</strong></td>
							</tr>
							<tr>
								<td><pre>PREESENS

(sinä)   muuta             
(hän)    muuttakoon        
(me)     muuttakaamme      
(te)     muuttakaa         
(he)     muuttakoot        

PASSIIVI
         muutettakoon      

PERFEKTI

ole      muuttanut         
olkoon   muuttanut         
olkaamme muuttaneet        
olkaa    muuttaneet        
olkoot   muuttaneet        

PASSIIVI

olkoon   muutettu          
</pre></td>
								<td>&nbsp;&nbsp;&nbsp;</td>
								<td><pre> 

      älä         muuta 
      älköön      muuttako
      älkäämme    muuttako
      älkää       muuttako
      älkööt      muuttako


     älköön      muutettako



      älä ole       muuttanut
      älköön olko   muuttanut
      älkäämme olko muuttaneet
      älkää olko    muuttaneet
      älkööt olko   muuttaneet



     älköön olko   muutettu
</pre></td>
							</tr>
						</table>
						<table cellspacing="0" cellpadding="0" border="0">
							<tr>
								<td colspan="2" style="padding-bottom:10px;"><strong>Verbin nominaalimuodot</strong></td>
							</tr>
							<tr>
								<td><pre>I INFINITIIVI              

Lyhyempi muoto:            
         muuttaa           

Pitempi muoto:             
         muuttaakseni      
         muuttaaksesi
         muuttaakseen
         muuttaaksemme
         muuttaaksenne
         muuttaakseen

III  INFINITIIVI           

inessiivi    muuttamassa   
elatiivi     muuttamasta   
illatiivi    muuttamaan    
adessiivi    muuttamalla
abessiivi    muuttamatta   
instruktiivi muuttaman     
                           
Passiivi
instruktiivi muutettaman   
                           
                           
</pre></td>
								<td>&nbsp;&nbsp;&nbsp;</td>
								<td><pre> II INFINITIIVI

 inessiivi    muuttaessa
 instruktiivi muuttaen

 Passiivi
 inessiivi    muutettaessa






   IV INFINITIIVI

   nominatiivi  muuttaminen
    partitiivi   muuttamista
     

  I PARTISIIPPI
  aktiivi      muuttava
  passiivi     muutettava

  II PARTISIIPPI
  aktiivi      muuttanut
  passiivi     muutettu
</pre></td>
							</tr>
						</table>

					</div>
				</td>
			</tr></table>		</div>
		<div id="footer"><a href="http://www.oph.fi/"><img src="i/oph_logo_ymmarrasuomea.gif" width="157" height="35" alt="OPH" /></a></div>
	</div>
</body>
</html>
